【裁判字號】    95,訴,824
【裁判日期】    950324
【裁判案由】    返還信用卡消費貸款
【裁判全文】
臺灣臺北地方法院民事判決               95年度訴字第824號
    原      告  國泰世華商業銀行股份有限公司
    法定代理人  乙○○
    訴訟代理人  丙○○
                丁○○
    被      告  甲○○
                          號
上列當事人間請求給付信用卡消費款事件，本院於民國九十五年二月十
六日言詞辯論終結，判決如下：
    主      文
被告應給付原告新臺幣參拾陸萬玖仟陸佰捌拾玖元，及其中新臺幣參拾
肆萬肆仟零貳拾貳元自民國九十五年一月十一日起至清償日止，按週年
利率百分十九．七計算之利息。
被告應給付原告新臺幣貳拾參萬肆仟肆佰捌拾元，及其中新臺幣貳拾貳
萬捌仟柒佰肆拾陸元自民國九十五年一月十一日起至民國九十五年八月
十七日止，按週年利率百分五．八八計算之利息，並自民國九十五年八
月十八日起至清償日止，按週年利率百分十四．八八計算之利息，暨自
民國九十五年一月十一日起至清償日止，按月計付新臺幣貳佰捌拾捌元
之帳務管理費。
訴訟費用由被告負擔。
    事      實
甲、原告方面：
一、聲明：如主文所示。
二、陳述：
  (一)原台灣第一信託投資股份有限公司變更為匯通商業銀行股份有限公
    司，復於民國（下同）九十一年六月三日變更為國泰商業銀行股份
    有限公司（下稱國泰銀行），嗣國泰銀行與世華聯合商業銀行股份
    有限公司（下稱世華銀行）合併，由世華銀行為存續公司，而世華
    銀行更名為國泰世華商業銀行股份有限公司（下稱國泰世華銀行）
    ，國泰銀行之權利義務則由合併後存續之國泰世華銀行依公司法第
    七十五條規定概括承受，此有財政部函可稽。被告甲○○於九十年
    八月七日與原告簽訂信用卡使用契約，約定被告就卡號0000000000
    000000之VISA卡於領用後，被告依約就使用系爭信用卡所生之債務
    ，負全部給付責任，並約定被告領用系爭信用卡後，即得於各特約
    商店記帳消費，且被告應於當期繳款截止日前向原告全部清償，或
    以循環信用方式繳付最低應繳金額，被告逾期清償時，除喪失期限
    利益外，並按週年利率百分之十九．七加計利息，有被告所簽訂之
    信用卡申請書及信用卡約定條款第十四、十五、二十一、二十二條
    約定為憑。又被告於九十四年二月十七日以卡號0000000000000000
    之代償信用卡，代付其於匯豐銀行台北分行、萬泰商業銀行城東分
    行及中國信託商業銀行之信用卡欠款，就該代償部分之利息及費用
    ，計收方式係以代償後前十八個月，按週年利率百分之五．八八計
    算之利息，第十九個月起，按週年利率百分之十四．八八計算之利
    息，另按月收取帳務管理費新臺幣（下同）二百八十八元。
  (二)被告於九十四年一月二十六日與原告簽訂簡易通信貸款契約，約定
    被告分別就卡號0000000000000000之簡易通信貸款卡，均向原告貸
    款二十一萬元，利息均按週年利率百分之十八．五計算之利息，共
    分六十期清償，依年金法按月計付本息，並併入信用卡帳單中與信
    用卡消費帳一同繳款，且約定被告如未依約於繳款期限前繳款或未
    繳足月付金時，原告得將未繳金額之本金部分，或經原告主張視為
    到期之本金部分，按信用卡循環利息即按週年利率百分之十九．七
    計算之利息，且被告倘遲延繳款經原告主張暫停其信用卡之權利時
    ，被告除喪失期限利益，借款視為全部到期外，另須支付相當於一
    期月付金之違約金。詎被告至九十五年一月十日止，尚有信用卡款
    十五萬八千五百元、代償金額帳款二十三萬四千四百八十元及簡易
    通信貸款帳款金額二十一萬一千一百八十九元，共六十萬四千一百
    六十九元，屢經催討，迄未清償。原告爰請求被告給付三十六萬九
    千六百八十九元，及其中三十四萬四千零二十二元自九十五年一月
    十一日起至清償日止，按週年利率百分十九．七計算之利息，另請
    求被告給付原告二十三萬四千四百八十元，及其中二十二萬八千七
    百四十六元自九十五年一月十一日起至九十五年八月十八日止，按
    週年利率百分五．八八計算之利息，並自九十五年一月十一日起至
    清償日止，按週年利率百分十四．八八計算之利息，暨自九十五年
    一月二十日起至清償日止，按月計付二百八十八元之帳務管理費。
三、證據：提出信用卡申請書影本一件、代償信用卡申請書影本一件、
    信用卡簡易通信貸款契約書影本二件、約定條款影本一件、信用卡
    消費帳款債權明細表影本一件、財政部函影本一件、股份有限公司
    變更登記表影本一件、歷史帳單彙總查詢表影本一件、客戶歸戶資
    料明細查詢影本一件等件為證。
乙、被告方面：
    被告未於言詞辯論期日到場，亦未提出書狀作何聲明或陳述。
    理      由
甲、程序方面：
一、按當事人得以合意定第一審管轄法院，但以關於由一定法律關係而
    生之訴訟為限，前項合意，應以文書證之，民事訴訟法第二十四條
    定有明文。本件兩造所簽訂之信用卡約定條款第二十六條明文約定
    ，合意由臺灣臺北地方法院為第一審管轄法院，本院自有管轄權，
    合先敘明。
二、本件被告經合法通知，未於言詞辯論期日到場，核無民事訴訟法第
    三百八十六條所列各款情形，爰依原告聲請，由其一造辯論而為判
    決。
乙、實體方面：
    按當事人對於他造主張之事實，於言詞辯論時不爭執者，視同自認
    ，民事訴訟法第二百八十條第一項前段定有明文；又當事人對於他
    造主張之事實，已於相當時期受合法之通知，而於言詞辯論期日不
    到場，亦未提出準備書狀爭執者，準用第一項之規定，但不到場之
    當事人係依公示送達通知者，不在此限，為同法第二百八十條第三
    項所明定。本件被告對於他造主張之事實，已於相當時期受合法之
    通知，而於言詞辯論期日不到場，亦未提出準備書狀爭執，依前揭
    規定，視同自認。又原告主張之事實，已據其所提出之信用卡申請
    書影本、代償信用卡申請書影本、信用卡簡易通信貸款契約書影本
    、約定條款影本、信用卡消費帳款債權明細報表影本、財政部函影
    本、股份有限公司變更登記表影本、歷史帳單彙總查詢表影本、客
    戶歸戶資料明細查詢影本、信用卡對帳單等件為證，核屬相符，自
    堪信原告之主張為真實。從而，原告請求被告給付三十六萬九千六
    百八十九元及如主文第一項所示之利息，並請求被告給付二十三萬
    四千四百八十元及如主文第二項所示之利息、帳務管理費，為有理
    由，應予准許。
結論：本件原告之訴為有理由，依民事訴訟法第385條第1項前段、第78
條，判決如主文。
中      華      民      國    95    年     3    月    24    日
                              民事第二庭法  官  汪漢卿
以上正本係照原本作成
如對本判決上訴，須於判決送達後20日內向本院提出上訴狀
中      華      民      國    95    年     3    月    24    日
                                        書記官  許婉如


司法院資訊處製作；財團法人民間司法改革基金會備份。
